臺灣高雄地方法院民事裁定
110年度消債職聲免字第190號
聲　請　人　黃育聖00000000000000
　　　　　　　　　　000000000000000000000000000000000000
00000000000000000000000000000000000000000000000000000000
00000000000000000000000000000000000000000000000000
相對人即債　中國信託商業銀行股份有限公司
權人　　　　　　　　000000000000000000000000000000000000
0000000000000000000000000000000000000000000000000000000
法定代理人　利明献　00000000
　　　　　　　　　　000000000000000000000000
　　　　　　　　　　00000000000000000000000000000000000
相對人即債　玉山商業銀行股份有限公司
權人　　　　　　　　000000000000000000000000000000000000
00000000000000000000000000000000000000000000000000000000
法定代理人　黃男州　00000000
代　理　人　朱逸君　000000000000000000000000000000000000
相對人即債　遠東國際商業銀行股份有限公司
權人　　　　　　　　00000000000000000000000000000000000
00000000000000000000000000000000000000000000000000000000
法定代理人　周添財　00000000
　　　　　　　　　　000000000000000000000000
　　　　　　　　　　00000000000000000000000000000000
相對人即債　臺灣新光商業銀行股份有限公司
權人　　　　　　　　00000000000000000000000000000000000
法定代理人　李增昌　00000000
代　理　人　許玉佳　00000000000000000000000000000000000
相對人即債　兆豐國際商業銀行股份有限公司
權人　　　　　　　　00000000000000000000000000000000000
法定代理人　張兆順　00000000
代　理　人　林勵之　00000000000000000000000000000000000
相對人即債　台北富邦商業銀行股份有限公司
權人　　　　　　　　000000000000000000000000000000000000
法定代理人　程耀輝　00000000
　　　　　　　　　　000000000000000000000000
　　　　　　　　　　00000000000000000000000000000000000
相對人即債　台灣金聯資產管理股份有限公司
權人　　　　　　　　000000000000000000000000000000000000
00000000000000000000000000000000000000000000000000000000
法定代理人　施俊吉　00000000
　　　　　　　　　　000000000000000000000000
　　　　　　　　　　00000000
相對人即債　萬榮行銷股份有限公司
權人　　　　　　　　00000000000000000000000000000000000
法定代理人　呂豫文　00000000
　　　　　　　　　　000000000000000000000000
　　　　　　　　　　00000000000000000000000000000000000
相對人即債　金陽信資產管理股份有限公司
權人　　　　　　　　000000000000000000000000000000000000
法定代理人　陳雨利　00000000
　　　　　　　　　　000000000000000000000000
　　　　　　　　　　00000000000000000000000000000000000
相對人即債　第一金融資產管理股份有限公司
權人　　　　　　　　00000000000000000000000000000000000
法定代理人　施志調　00000000
代　理　人　鄭智敏　00000000
相對人即債　良京實業股份有限公司
權人　　　　　　　　000000000000000000000000000000000000
法定代理人　平川秀一郎
　　　　　　　　　　00000000
　　　　　　　　　　000000000000000000000000
　　　　　　　　　　00000000
相對人即債　新光行銷股份有限公司
權人　　　　　　　　00000000000000000000000000000000000
法定代理人　李明新　00000000
代　理　人　鄭穎聰　00000000
相對人即債　長鑫資產管理股份有限公司
權人　　　　　　　　000000000000000000000000000000000000
法定代理人　潘代鼎　00000000
　　　　　　　　　　000000000000000000000000
　　　　　　　　　　00000000
上列聲請人即債務人因消費者債務清理事件聲請免責，本院裁定
如下：
    主  文
聲請人即債務人黃育聖(原名：黃子傑)不予免責。
    理  由
一、本案基礎事實
　　查聲請人於民國108年12月27日聲請更生嗣聲請轉清算程序
    ，經本院以109年度消債清字第113號裁定自109年7月28日開
    始清算程序，嗣因財產不敷清償相關債務及費用，本院乃於
    110年8月27日以109年度司執消債清字第127號裁定終結清算
    程序確定，而普通債權人未同意免責。
二、本件經本院裁定終結清算程序確定，依消費者債務清理條例
    第132條、第133條、第134條之規定，本院應就聲請人是否
    應予免責（即無前開條例第133條、第134條規定之要件）進
    行審理，茲說明如下：
　㈠消債條例第133條前段
　1.本院裁定開始清算程序後，聲請人之財產及所得
　　⑴聲請人的財產
　　　查聲請人名下無財產，亦未領取社會補助、津貼等情，有
      稅務電子閘門財產所得調件明細表、低收入戶/中低收入
      戶/中低老年人生活津貼管理/身障者生活補助/單親家庭
      子女生活教育補助表、勞動部勞工保險局函、勞動部勞動
      力發展署高屏澎東分署函、高雄市政府都市發展局函在卷
      可資認定（見院卷第8-10頁、第11-15頁、第27頁、第38-
      39頁）。
　　⑵聲請人之所得
　　　查聲請人主張：其自109年起至110年5月止，任職泥作耕
      地餐廳，月薪新臺幣（下同）25000元，實領24000元，11
      0年5月薪資因離職而領取15000元；其後110年6月至9月中
      旬擔任保全員，月薪33000元，實領12973元、34740元、3
      4842元，之後離職並自110年9月15日起任職全家超商店員
      ，月薪25000元，110年9月薪資13916元、110年10月起，
      每月實領24736元等語，並提出離職證明書、員工離職證
      明單、在職證明書為佐（見院卷第57-58頁、第61-65頁）
      ，依據上開證據，自109年7月28日開始清算程序起至110
      年12月8日本院調查期日止，以月為單位計算，聲請人所
      得總額為434679元（見院卷第188頁計算表）。
　2.本院裁定開始清算程序後，聲請人之支出
　　⑴依衛福部社會司公告109、110年度高雄市最低生活費為130
      99元、13341元，依消債條例第64條之2第1項、第2項之規
      定，聲請人、受扶養者之最低生活費用應以前開高雄市每
      月最低生活費用金額1.2倍計算即15719元、16009元做為
      計算基準數額。
　　⑵聲請人最低生活費
　　　另聲請人主張租屋居住，每月房租支出7500元，另無扶養
      費負擔等語，並提出租賃契約為佐（見院卷第147-152頁
      ）；參酌前開說明，聲請人之最低生活費即以前述金額15
      719元、16009元為計算基準，因此自109年7月28日開始清
      算程序起至110年12月8日本院調查期日止，以月為單位計
      算，聲請人支出最低生活費總額為286422元（見院卷第18
      8頁計算表）。
　3.本院裁定開始清算程序後，聲請人之所得餘額
　　依據上開證據，聲請人前開所得總額扣除個人最低生活費總
    額後，尚有餘額148257元（見院卷第188頁計算表）。
　㈡消債條例第133條後段
　　聲請人於聲請清算前2年期間，可處分所得總額每月24000元
    ，扣除個人必要生活費15719元後，尚有餘額8281元等情為
    聲請人所不爭執（見院卷第57頁），亦為本院109年度消債
    清字第113號裁定認定在案，則聲請人於聲請清算前2年期間
    所得餘額為198744元（計算式：8281×24=198744）；又普通
    債權人於清算程序中受償總額為169039元乙節，亦有109年
    度司執消債清字第127號裁定、債權表、金額分配表、分配
    結果彙總表、債權人受償金額彙總表在卷可參（債權發生原
    因為信用卡欠款、現金卡借款、信用貸款；債權本息合計11
    209881元（不含劣後債權）；見院卷第2頁、司執消債清字
    卷第123-125頁、第268-270頁）。可認聲請人於本院裁定開
    始清算程序後，其所得總額扣除個人最低生活費總額後仍有
    餘額，且普通債權人受分配總額顯低於聲請清算前2年期間
    之可處分所得餘額，應已符合消債條例第133條所規定不免
    責事由。
  ㈢消債條例第134條部分
　　查聲請人無出國紀錄，有入出境查詢表在卷可參（見院卷第
    7頁）；又本院復查無聲請人有消債條例第134條所列其他各
    款應不免責事由，且債權人亦未提出聲請人有何符合消債條
    例第134條各款所規定之事證供本院參酌，故應認聲請人並
    無消債條例第134條所定不免責事由之存在。
三、綜上所述，聲請人既有消債條例第133 條不應免責之事由，
    復未經普通債權人全體同意其免責，揆諸首揭規定，本件聲
    請人應不免責，爰裁定如主文。
四、另債務人因消債條例第133 條之情形，受不免責之裁定確定
    後，繼續清償達該條規定之數額，且各普通債權人受償額均
    達其應受分配額時，依消債條例第141 條之規定，債務人得
    再聲請法院裁定免責。又法院為不免責之裁定確定後，債務
    人繼續清償債務，而各普通債權人受償額均達其債權額之20
    % 以上者，依消債條例第142 條規定，可再行聲請法院裁定
    免責，附此敘明。
中　　華　　民　　國　 111　　年　　1 　　月　　11　　日
              　　民事庭　　法　官　賴寶合
上為正本係照原本作成
如不服本裁定，應於裁定送達後10日內，以書狀向本院提出抗告
，並繳納抗告費新臺幣1千元
中　　華　　民　　國　 111　　年　　1 　　月　　11　　日
  　                        書記官　胡美儀
附錄
一、債務人繼續清償得聲請法院裁定免責之規定：
　　消費者債務清理條例第141條
　　債務人因第 133 條之情形，受不免責之裁定確定後，繼續
　　清償達該條規定之數額，且各普通債權人受償額均達其應受
　　分配額時，得聲請法院裁定免責。　　
    消費者債務清理條例第142條
　　法院為不免責或撤銷免責之裁定確定後，債務人繼續清償債
　　務，而各普通債權人受償額均達其債權額之 20% 以上者，
　　法院得依債務人之聲請裁定免責。
二、債務人嗣後聲請裁定免責時，須繼續清償各普通債權之最低
    應受分配額。